臺灣高等法院臺中分院刑事裁定　
111年度聲字第204號

聲  請  人  臺灣高等檢察署臺中檢察分署檢察官     
受  刑  人  林沅徹



上列聲請人因受刑人數罪併罰有二裁判以上，聲請定其應執行之
刑（聲請案號：111年度執聲字第66號），本院裁定如下：
    主  文
甲○○因犯如附表所示各罪所處之刑，應執行有期徒刑壹年伍月，
如易科罰金，以新臺幣壹仟元折算壹日。
    理  由
一、聲請意旨略以：受刑人甲○○（下稱受刑人）因違反兒童及少
    年性剝削防制條例等數罪，先後經判決確定如附表，應依刑
    法第53條、第51條第5款規定，定其應執行之刑，及依刑法
    第41條第1項、第8項規定，諭知易科罰金之折算標準，爰依
    刑事訴訟法第477條第1項聲請裁定等語。
二、按數罪併罰，有二裁判以上者，依刑法第51條之規定，定其
    應執行之刑；而數罪併罰，宣告多數有期徒刑者，於各刑中
    之最長期以上，各刑合併之刑期以下，定其刑期，但不得逾
    030年，刑法第53條、第51條第5款分別定有明文。又犯最重
    本刑為5年以下有期徒刑以下之刑之罪，而受6月以下有期徒
    刑或拘役之宣告者，得以新臺幣1千元、2千元或3千元折算1
     日，易科罰金。但易科罰金，難收矯正之效或難以維持法
    秩序者，不在此限；第1項至第4項及第7項之規定，於數罪
    併罰之數罪均得易科罰金或易服社會勞動，其應執行之刑逾
    6 月者，亦適用之，刑法第41條第1項、第8項亦有明文規定
    。再按法律上屬於自由裁量事項，尚非概無法律性之拘束，
    在法律上有其外部界限及內部界限，前者法律之具體規定，
    使法院得以具體選擇為適當裁判，此為自由裁量之外部界限
    ；後者法院為自由裁量時，應考量法律之目的，法律秩序之
    理念所在，此為自由裁量之內部界限。法院為裁判時，二者
    均不得有所踰越。在數罪併罰而有二裁判以上，應定其應執
    行刑之案件，法院所為刑之酌定，固屬自由裁量事項，然對
    於法律之內、外部界限，仍均應受其拘束。　　
三、經查，受刑人所犯如附表所示之罪，前經臺灣彰化地方法院
    及本院判處如附表所示之刑，均確定在案，有各該案件之判
    決書及臺灣高等法院被告前案紀錄表等在卷可憑。本院審核
    各有關案卷後，認聲請為正當，並審酌受刑人所犯如附表所
    示之罪之刑期總合及內部界限、外部界限之範圍，及除編號
    1之罪為不能安全駕駛動力交通工具罪以外，其餘編號2至5
    共4罪均為意圖營利容留使少年坐檯陪酒罪、編號6之罪為意
    圖營利共同媒介使少年坐檯陪酒罪，編號2至6共5罪之犯罪
    類型、行為態樣、動機均類似，犯罪時間在民國108年2月至
    109年8月12日期間，責任非難重複之程度較高。為保障受刑
    人之程序利益，本院已函請受刑人得於文到5日內就本件定
    應執行刑案件具狀陳述意見，該函文已於111年1月20日由受
    刑人本人親自收受送達，受刑人迄今仍未表示意見（見卷附
    本院函稿、送達證書、收狀資料查詢清單）等情狀，定其應
    執行之刑如主文所示，並諭知易科罰金之折算標準。
四、依刑事訴訟法第477條第1項，刑法第53條、第51條第5款、
    第41條第1項、第8項，裁定如主文。
中　　華　　民　　國　　111 　年　　1 　　月　　28　　日
                刑事第六庭    審判長法　官  張  靜  琪
                                    法  官  鍾  貴  堯 
　　　　　　　　　     　　　　　   法　官  劉  柏  駿
以上正本證明與原本無異。
不得抗告。
                                    書記官  許  美  惠

中　　華　　民　　國　　111 　年　　1 　　月　　28　　日
附表：受刑人甲○○定應執行刑案件一覽表
編           號  1 2 3 罪           名  不能安全駕駛動力交通工具 意圖營利容留使少年坐檯陪酒 意圖營利容留使少年坐檯陪酒 宣    告     刑  有期徒刑5月，如易科罰金，以新臺幣1仟元折算1日 有期徒刑3月，如易科罰金，以新臺幣1仟元折算1日 有期徒刑4月，如易科罰金，以新臺幣1仟元折算1日 犯  罪  日   期  110年1月22日 108年2月至4月間 108年7月7日至108年8月間 偵查(自訴)機關年  度  案  號  臺灣彰化地方檢察署110年度速偵字第125號 臺灣彰化地方檢察署108年度偵字第8960號、第11684號 臺灣彰化地方檢察署108年度偵字第8960號、第11684號 最後事實審 法        院 臺灣彰化地方法院 臺灣彰化地方法院 臺灣彰化地方法院  案        號 110年度交簡字第395號 109年度易字第84號 109年度易字第84號  判 決  日 期 110年3月11日 110年10月27日 110年10月27日 確定判決 法        院 臺灣彰化地方法院 臺灣彰化地方法院 臺灣彰化地方法院  案        號 110年度交簡字第395號 109年度易字第84號 109年度易字第84號  判決確定日期 110年4月14日 110年10月27日 （協商判決） 110年10月27日 （協商判決） 是否為得易科罰金或易服社會勞動之案件  得易科罰金、得易服社會勞動 得易科罰金、得易服社會勞動 得易科罰金、得易服社會勞動 備            註  臺灣彰化地方檢察署110年度執字第2177號（已易科罰金執行完畢）。 臺灣彰化地方檢察署110年度執字第4726號（編號2至5定刑9月，如易科罰金，以新臺幣1仟元折算1日）。  
編           號  4 5 6 罪           名  意圖營利容留使少年坐檯陪酒 意圖營利容留使少年坐檯陪酒 意圖營利共同媒介使少年坐檯陪酒 宣    告     刑  有期徒刑4月，如易科罰金，以新臺幣1仟元折算1日 有期徒刑5月，如易科罰金，以新臺幣1仟元折算1日 有期徒刑6月，如易科罰金，以新臺幣1仟元折算1日 犯  罪  日   期  108年5月11日至108年8月間 108年4月18日至108年8月間 自109年1月間某日錄用少年A時起，至109年8月12日為警查獲時止 偵查(自訴)機關年  度  案  號  臺灣彰化地方檢察署108年度偵字第8960號、第11684號 臺灣彰化地方檢察署108年度偵字第8960號、第11684號 臺灣彰化地方檢察署109年度偵字第9478號 最後事實審 法        院 臺灣彰化地方法院 臺灣彰化地方法院 臺灣高等法院臺中分院  案        號 109年度易字第84號 109年度易字第84號 110年度上易字第785號  判 決  日 期 110年10月27日 110年10月27日 110年11月23日 確定判決 法        院 臺灣彰化地方法院 臺灣彰化地方法院 臺灣高等法院臺中分院  案        號 109年度易字第84號 109年度易字第84號 110年度上易字第785號  判決確定日期 110年10月27日 （協商判決） 110年10月27日 （協商判決） 110年11月23日 是否為得易科罰金或易服社會勞動之案件  得易科罰金、得易服社會勞動 得易科罰金、得易服社會勞動 得易科罰金、得易服社會勞動 備            註  同編號2至3之「備註」欄之記載。  1.臺灣彰化地方檢察署111年度執字第103號。 2.聲請書附表編號6之「犯罪日期」欄記載錯誤，應予更正。